【裁判字號】    97,抗,657
【裁判日期】    970902
【裁判案由】    本票裁定
【裁判全文】
臺灣臺北地方法院民事裁定               97年度抗字第657號
抗  告  人  乙○○
代  理  人  甲○○
上列抗告人因與相對人香港商香港豐銀行股份有限公司間聲請
本票裁定事件，對於民國97年7月1日本院簡易庭97年度票字第23
707號裁定提起抗告，本院裁定如下：
    主  文
抗告駁回。
抗告費用新臺幣壹仟元由抗告人負擔。
    理  由
一、相對人於原審聲請意旨略以：伊執有抗告人與謝翠黛、李淑
    華於民國95年4月6日共同簽發，票面金額新臺幣（下同）55
    0萬元，付款地在臺北市，約定利息按年利率20%計算，到期
    日97年2月26日，並免除作成拒絕證書之本票一紙（下稱系
    爭本票），經伊於到期日提示，僅獲償部分票款，尚有5,45
    4,274元未獲付款，爰依票據法第123條規定，聲請裁定就上
    開票款及自97年2月27日起按約定利率計算之本息准許強制
    執行等語。原裁定則予准許。
二、抗告意旨略以：伊於97年3月24日遭警方以涉嫌殺人罪嫌移
    送士林地方法院檢察署羈押禁見至今，完全斷絕對外通信包
    括繳付款項，即使相對人主張之票據金額存在又無錯誤，伊
    遲延繳付亦有不可歸責之事由，伊是否開立系爭票據，或系
    爭票據遭到偽造，或票據金額是否正確，須待97年8月初伊
    解除羈押禁見獲釋後親自釐清，為此提起抗告，求予廢棄原
    裁定等語。
三、按執票人向本票發票人行使追索權時，得聲請法院裁定後強
    制執行，票據法第123條定有明文。又本票執票人，依票據
    法第123條規定，聲請法院裁定許可對發票人強制執行，係
    屬非訟事件，此項聲請之裁定，及抗告法院之裁定，僅依非
    訟事件程序，以審查強制執行許可與否，並無確定實體上法
    律關係存否之效力，如發票人就票據債務之存否有爭執時，
    應由發票人提起確認之訴，以資解決，殊不容於裁定程序中
    為此爭執（最高法院57年臺抗字第76號、56年臺抗字第714
    號判例參照）。
四、經查：相對人主張之事實，業據提出本票一紙為證，而原審
    就系爭本票為形式上之審查，認其已具備本票各項記載事項
    ，合於票據法第120條規定，即屬有效之本票，乃裁定准許
    強制執行，並無不合。抗告人所辯伊遲延繳付票款，係因涉
    嫌殺人罪遭士林地方法院檢察署羈押所致，具有不可歸責於
    伊之事由，兩造間就系爭本票所擔保之債權尚有糾葛一節，
    縱令屬實，惟依上開說明，核屬實體爭執事項，應由抗告人
    循其他訴訟程序，以資解決，不得於本票裁定此非訟事件程
    序中爭執，抗告法院亦不得予以審究。從而，抗告意旨指摘
    原裁定不當，求予廢棄，為無理由，應予駁回。爰裁定如主
    文。
中    華    民    國    97    年    9     月    2     日
                    民事第四庭審判長法  官   周祖民
                                    法  官   匡  偉
                                    法  官   鄧德倩
以上正本係照原本作成。
本裁定除以適用法規顯有錯誤為理由，並經本院許可外，不得再
抗告。如提起再抗告，應於收受後10日內委任律師為訴訟代理人
向本院提出再抗告狀。並繳納再抗告費新台幣1,000元。
中    華    民    國    97    年    9     月    2     日
                                    書記官   林孔華


司法院資訊處製作；財團法人民間司法改革基金會備份。
